---
title: "R Notebook"
output: html_notebook
---

# Librerias usadas

```{r}
library(readr)
library(ggplot2)
library(GGally)
library(corrplot)
library(ggpubr)
library(MLmetrics)
library(glmnet)
library(randomForest)
library(ClusterR)
library(cluster)
library(caret)
library(umap)
library(tidyverse)
```
# Analisis exploratorio
## Carga de datos y observación

```{r}
set.seed(0) 
data = read.csv("data.csv", sep=',')
str(data)
```

## Investigamos si hay alguna variable que no tenga información relevante y eliminamos las que no aporten en caso de necesidad
```{r}
which(apply(data, 2, var)==0)

## Eliminamos la variable que no aporta valor
data = subset(data,select=-Net.Income.Flag)

```
# Visualizacion de datos

```{r}
par(mfrow = c(2, 3))
plot(data$Bankrupt, main = "Barplot1")
plot(data$Bankrupt, main = "Barplot2")
plot(data$Bankrupt, main = "Barplot3")
plot(data$Bankrupt, main = "Barplot4")
plot(data$Bankrupt, main = "Barplot5")
plot(data$Bankrupt, main = "Barplot6")


plot(data[, 1:3], main = "Correlation plot")
```

# Reducción de dimensiones

## Algoritmo de RFECV aplicando random forest como clasificador


```{r}
data_filtered = data %>% select(c('Non.industry.income.and.expenditure.revenue','Persistent.EPS.in.the.Last.Four.Seasons','Per.Share.Net.profit.before.tax..Yuan...','Interest.Expense.Ratio','Borrowing.dependency','Net.profit.before.tax.Paid.in.capital','Cash.Total.Assets','Net.Income.to.Stockholder.s.Equity','Equity.to.Liability'))
```

# Normalizacion de datos
```{r}
process = preProcess(as.data.frame(data_filtered), method=c("range"))
data_scaled = predict(process, as.data.frame(data_filtered))
```

## Division de datos
```{r}
X = data_scaled
y = data$Bankrupt.
y_factor = as.factor(y)
data$Bankrupt <- factor(data$Bankrupt., labels = list("Solvente", "Bancarrota"))
data = data[,-1]
```


# Supervisado
```{r}

trControl = trainControl(method = "cv", number = 1,classProbs = TRUE, summaryFunction = twoClassSummary)
xgbtree_fit1 = train(Bankrupt~., data, method = "xgbTree", metric="ROC", tuneLength=10, trControl=trControl)

xgbtree_fit2 = train(Bankrupt~., data, method = "xgbTree", metric="ROC", tuneLength=3, trControl=trControl)

xgbtree_fit2

``` 

# No supervisado

## K-means
```{r}
# Ajustamos el valor de kmeans
vector_compactacion = 0
iteraciones = 15
for(i in 1:iteraciones){
  kmeans_results<-kmeans(data_scaled,center=i,nstar=20)
  vector_compactacion[i] <- kmeans_results$tot.withinss
}

# Construye rejilla 1x1
par(mfrow = c(1,1)) 

# Representamos sum of squares vs. number of clusters
plot(1:iteraciones, vector_compactacion, type = "b",xlab = "Numero de clusters", ylab = "Compactacion")
```
### Kmeans final
```{r}
kmeansFiltered<-kmeans(data_filtered,center=2,nstar=25)
kmeansFiltered

```


```{r}
# Con valores normalizados
kmeansFinal<-kmeans(data_scaled,center=2,nstar=20)
kmeansFinal

```

###Matriz de confusion para Kmeans
```{r}

CM_notSupervisedFiltered = table(data$Bankrupt, kmeansFiltered$cluster)
CM_notSupervisedFiltered
```

```{r}

CM_notSupervised = table(data$Bankrupt, kmeansFinal$cluster)
CM_notSupervised
```


```{r}
pred = factor(data$Bankrupt, labels = list("Solvente", "Bancarota"))
reference = factor(kmeansFinal$cluster, labels = list("Solvente", "Bancarota"))
cmat = confusionMatrix(pred, reference)
cmat
```
###Representacion matriz confusion
```{r}
fourfoldplot(cmat$table, color = c("#99CC99","#CC6666"), conf.level = 0, margin=1,main = "Confusion Matrix")
```


```{r}
# cex is font size, pch is symbol
points(kmeansFinal$centers[, c('Non.industry.income.and.expenditure.revenue','Persistent.EPS.in.the.Last.Four.Seasons')],col = 1:3, pch = 8, cex = 3)
 
# Visualizing clusters

## Cusplot 
clusplot(data_scaled, kmeansFinal$cluster, main = 'Representacion clusters', color=1, labels=2)

```

## Usamos umap para ...

```{r}
data_umap.labels = as.factor(ifelse(data$Bankrupt.==0,'Survived','Bankrupt'))
data_umap = umap(data_scaled)
str(data_umap)
plot(x = data_umap, y=data_umap.labels)

p = ggplot(data = as.data.frame(data_umap$layout), aes(x = V1, y = V2, colour = data$Bankrupt))
p + geom_point(show.legend = FALSE) + ggtitle("Figura 2. Representación gráfica de los datos (umap).")
```
